【裁判字號】    89,易,500
【裁判日期】    890707
【裁判案由】    賭博等
【裁判全文】
臺灣臺北地方法院刑事判決                          八十九年度易字第五號
    公  訴  人  臺灣臺北地方法院檢察署檢察官
    被      告  丙○○
    選任辯護人  李建華律師
右列被告因賭博等案件，經檢察官提起公訴（八十八年度偵字第一五五四一號），本
院判決如左：
    主      文
丙○○共同以加害身體之事，恐嚇他人，致生危害於安全，處拘役參拾日，如易科罰
金以參佰元折算壹日。緩刑貳年。
    事      實
一、丙○○於民國八十八年五月九日邀乙○○至台北縣中和市○○路附近之不詳處所
    ，由「林小姐」所經營，以麻將牌為賭具，賭法為麻將筒子之職業賭場賭博，乙○○因當日賭輸新台幣（下同）一百五十萬元，乙○○遂於同年月十日向其女友
    甲○○借四紙支票，以甲○○之名義簽發四紙支票（發票日以及票面金額分別為
    八十九年五月十八日五十萬元、五月二十五日二十五萬元、六月五日二十五萬元
    、六月十五日二十五萬元）交付予乙○○轉交予「林小姐」，在當日晚上丙○○
    再邀乙○○至「林小姐」所經營位於台北市○道路附近不詳處所之職業賭場賭博
    ，當晚乙○○又賭輸四百萬元，同年月十一日丙○○先以電話要求乙○○先給付
    二百萬元之現金，另二百萬元以支票支付，但乙○○因懷疑遭「林小姐」設局詐
    賭，拒付該款，丙○○遂於當日與不詳姓名之成年男子二人共同至乙○○所經營
    位於台北市○○路○段二七三號之「歡樂杯冷飲店」要求乙○○支付，但因乙○○不在店內旋即離去，嗣後由於丙○○多次向乙○○索取未果，丙○○遂於八十
    五年五月十八日夥同不詳姓名之成年男子二人，共同基於以加害身體之事，恐嚇
    他人致生危害於安全者之犯意聯絡，持甲○○所簽發，發票日為八十九年五月十
    八日、票面金額為五十萬元之支票一紙，至上開冷飲店要求甲○○支付，但甲○○認為該紙支票為伊借予乙○○遂拒絕支付，此時由其中一位不詳姓名之成年男
    子以將來加害身體之事向甲○○恐嚇稱：「如不還錢要毆打」並作勢要毆打甲○○，致甲○○聽聞後心生畏懼，致生危害於安全，嗣後經報警查獲，得知上情。
二、案經甲○○訴由臺北市政府警察局移送臺灣臺北地方法院檢察署檢察官偵查起訴
    。
    理      由
一、訊據被告丙○○坦承於八十八年五月十八日，夥同不詳姓名之成年男子二人至台
    北市○○路○段二七三號之「歡樂杯冷飲店」，持甲○○所簽發發票日為八十九
    年五月十八日、票面金額五十萬元之支票一紙，至上開冷飲店要求甲○○支付，
    而甲○○認為該紙支票為伊借予乙○○遂拒絕支付，而其中一位不詳姓名之成年
    男子以「如不還錢要毆打」之言語並作勢要毆打甲○○時亦在場之事實，惟矢口
    否認右揭恐嚇犯行，辯稱：伊並非賭場主持人，只是單純帶他們至乙○○以及甲○○經營之「歡樂杯冷飲店」而已，且伊並無參與，與伊無涉云云。然查右揭事
    實，業據被害人甲○○於警訊時及檢察官偵查中以及本院審理時指訴甚詳，亦經
    證人丁○○於檢察官偵查中證述稽詳，且衡諸常情被告丙○○先前已經數次向乙○○索討金錢皆遭拒，期於八十九年五月十八日與不詳姓名之成年男子二人向甲○○要錢時，即知有可能遭拒，故其與不詳姓名之成年男子二人間應有共同犯意
    之聯絡，此外復有支票影本以紙附卷可稽，故由被告辯稱：係不詳姓名之成年男
    子人向甲○○恐嚇，與伊無涉云云，係屬事後卸責之詞，不足採信，本件事證明
    確，被告犯行，洵堪認定，應予依法論科。
二、核被告丙○○等人所為，係犯刑法第三百零五條之恐嚇危害安全罪。被告丙○○
    所犯上述之罪與不詳姓名成年男子二人，有犯意之連絡與行為之分擔，為共同正
    犯。爰審酌被告之犯罪動機、智識程度、目的、以及犯罪後態度等一切情狀，本
    院認對被告科以刑法第三百零五條法定刑中之拘役刑，即可對其產生警惕之效果
    ，並與其所為犯行相當，無科以該條規定法定刑中有期徒刑之必要，爰量處如主
    文所示之刑，並諭知易科罰金之折算標準。末查被告前未曾受有期徒刑以上刑之
    宣告（前曾於八十二年間因槍砲彈藥刀械管制條例案件經本院判處有期徒刑三月
    ，緩刑二年，緩刑期滿未被撤銷緩刑，罪刑之宣告消失），此有台灣高等法院檢
    察署刑案記錄簡覆表一紙附卷可憑，另告訴人甲○○於本院八十九年五月十日調
    查時亦供稱，其已不想告訴（當日訊問筆錄參照），被告經此偵查審判經過，自
    當知所警惕而無虞再犯，本院綜核各情認上開刑之宣告，已足策其自新，因認所
    宣告之刑，以暫不執行為適當，併諭知緩刑二年，以啟自新。
三、公訴意旨另以：被告丙○○基於概括之犯意意圖營利，於八十八年五月間連續在
    台北縣中和市○○路及台北市○道路提供賭博場所，以麻將牌為賭具經營「筒子
    麻將」職業賭場聚集乙○○及不特人賭博財物並以每一萬元抽取三百元為利，因
    認被告丙○○另涉犯刑法第二百六十八條圖利供給賭博場所或聚眾賭博罪嫌等語
    。按犯罪事實應依證據認定之，無證據不得推定其犯罪事實。又不能證明被告犯
    罪者，應諭知無罪之判決，刑事訴訟法第一百五十四條、第三百零一條第一項分
    別定有明文。又事實之認定，應憑證據，如未能發現相當證據，或證據不足以證
    明，自不能以推測或擬制之方法，為裁判基礎 (最高法院四十年台上字第八六號
    判例參照)。另按認定犯罪事實，所憑之證據，雖不以直接證據為限，間接證據
    亦包括在內，然無論直接或間接證據，其為訴訟上之證明，須於通常一般之人均
    不致於有所懷疑，而得確信其為真實之程度者，始得據之為有罪之認定，倘其證
    明尚未達到此一程度，而有合理性懷疑之存在時，即無從為有罪之認定，此亦有
    最高法院七十六年台上字第四九八六號判例可資參照。經查本件公訴人認被告涉
    有刑法第二百六十八條罪嫌，無非是以乙○○於警訊中之指述為依據，然被告丙○○辯稱：經營賭場為林小姐，伊只是邀乙○○一同去賭博，伊非合夥人等語，
    且被害人乙○○於八十八年七月十九日檢察官訊問時供稱：「‧‧‧賭場老闆不
    是游，是姓林之女子‧‧‧」等語（見偵查卷第十九頁反面）以及於八十八年七
    月二十六檢察官訊問時供稱：「‧‧‧主持人是林小姐，丙○○也是賭客‧‧‧
    」等語以及「他只是去賭，他應不是合夥股東，是林小姐之朋友」等語（分別見
    偵查卷第二十四頁正、反面），足證被告丙○○顯非職業賭場之主持人。此外，
    復查無其他積極證據，足以證明被告另涉犯刑法第二百六十八條圖利供給賭博場
    所或聚眾賭博之犯行，惟公訴意旨既認此部分與前開有罪部分具有牽連犯之裁判
    上一罪關係，爰不另為無罪之諭知。
據上論斷，應依刑事訴訟法第二百九十九條第一項前段，刑法第二十八條、第三百零
五條、第四十一條、第七十四條第一款、罰金罰鍰提高標準條例第一條前段、第二條
，判決如主文。
本案經檢察官陳進德到庭執行職務
中      華    民    國      八十九      年      七      月      七      日
                                      臺灣臺北地方法院刑事第三庭
                                          法  官  陳  德  民
右正本證明與原本無異。
如不服本判決，得於判決送達後十日內向本院提出上訴狀。
                                          書記官  楊  秋  鈴
中      華    民    國      八十九      年      七      月      十      日
附錄本案論罪科刑法條全文：
刑法第三百零五條
以加害生命、身體、自由、名譽、財產之事恐嚇他人，致生危害於安全者，處二年以
下有期徒刑、拘役或三百元以下罰金。


司法院資訊處製作；財團法人民間司法改革基金會備份。
